【裁判字號】    97,易,1375
【裁判日期】    970822
【裁判案由】    竊盜
【裁判全文】
臺灣臺南地方法院刑事判決              97年度易字第1375號
公  訴  人  臺灣臺南地方法院檢察署檢察官
被      告  丙○○
                    （現於臺灣臺南看守所羈押中）
上列被告等因竊盜等案件，經檢察官依通常程序起訴（97年度偵
字第10599號），被告於本院準備程序進行中，先就被訴事實為
有罪之陳述，經本院裁定進行簡式審判程序，判決如下：
    主      文
丙○○竊盜，累犯，處有期徒刑肆月；又竊盜，累犯，處有期徒
刑肆月；又意圖為自己不法之所有，以不正方法由自動付款設備
取得他人之物，累犯，處有期徒刑參月。應執行有期徒刑拾月。
    事實及理由
一、按除簡式審判程序、簡易程序及刑事訴訟法第三百七十六條
    第一款、第二款所列之罪之案件外，第一審應行合議審判；
    次按除被告所犯為死刑、無期徒刑、最輕本刑為三年以上有
    期徒刑之罪或高等法院管轄第一審案件者外，於法院行準備
    程序進行中，被告先就被訴事實為有罪之陳述時，審判長得
    告知被告簡式審判程序之旨，並聽取當事人、代理人、辯護
    人及輔佐人之意見後，裁定進行簡式審判程序，刑事訴訟法
    第二百七十三條之一第一項及二百八十四條之一分別定有明
    文。查本件被告所為係犯刑法第三百二十條之竊盜罪及同法
    第三百三十九條之二第一項以不正方法由自動付款設備取得
    他人之物罪，除係犯死刑、無期徒刑、最輕本刑為三年以上
    有期徒刑以外之罪，亦為刑事訴訟法第三百七十六條第一款
    、第二款之罪之案件，其於本院以獨任法官行準備程序中就
    被訴事實為有罪之陳述，經告知簡式審判程序之旨，並聽取
    公訴人、被告之意見後，本院認為適宜進行簡式審判程序，
    依刑事訴訟法第二百七十三條之二、第一百五十九條第二項
    之規定，不適用傳聞法則有關限制證據能力之相關規定；並
    得依同法第三百十條之二準用第四百五十四條之規定製作略
    式判決書（僅記載「證據名稱」），合先敘明。
二、本件犯罪事實除更正被告前科部分為「被告丙○○前因竊盜
    案件，經臺灣臺南地方法院以九十五年度易字第一四五一號
    判決判處有期徒刑四月確定，並於九十六年六月二十六日易
    科罰金執行完畢」外，餘均引用起訴書之記載（如附件）。
三、前項犯罪事實，有下列事證足資證明：
（一）、被告丙○○於本院審理時及偵查時之自白；
（二）、被害人乙○○及甲○○於警中之指訴；
（三）、臺南市警察局第六分局扣押物品目錄表及贓物認領保管
        單各一紙；
（四）、監視錄影翻拍照片十八張及現場照片八張；
      本件事證明確，被告之犯行，堪以認定。
四、按刑法第三百三十九條之二第一項之以不正方法由自動付款
    設備取得他人之物罪，其所謂「不正方法」，係泛指一切不
    正當之方法而言，並不以施用詐術為限，例如以強暴、脅迫
    、詐欺、竊盜或侵占等方式取得他人之提款卡及密碼，再冒
    充本人由自動提款設備取得他人之物，或以偽造他人之提款
    卡由自動付款設備取得他人之物等等，均屬之（最高法院九
    十四年度臺上字第四０二三號判決意旨參照）。是核被告所
    為，係犯刑法第三百二十條第一項之竊盜罪及同法第三百三
    十九條之二第一項之以不正方法由自動付款設備取得他人之
    物罪。公訴意旨認被告係犯刑法第三百三十九條之一第一項
    之以不正方法由收費設備取得他人之物罪，尚有未洽，惟其
    基本事實同一，本院自應予以變更其起訴法條，併此敘明。
    次查被告前因竊盜案件，經本院以九十五年度易字第一四五
    一號判決判處有期徒刑四月確定，並於九十六年六月二十六
    日易科罰金執行完畢，有臺灣高等法院被告前案紀錄表、臺
    灣臺南地方法院檢察署刑案資料查註紀錄表在卷可考，其於
    有期徒刑執行完畢後，五年內故意再犯本件有期徒刑以上之
    罪，應依刑法第四十七條第一項，論以累犯，並加重其刑。
    又被告所犯上開三罪間，犯意各別，行為態樣及犯罪構成要
    件亦殊，應予分論併罰。爰審酌被告其前有多次竊盜前科，
    本應嚴加警惕，仍再犯本案，兼衡其犯罪之動機、目的、犯
    罪手段、對被害人造成之損害，及其犯罪後坦承犯行，顯見
    態度良好，尚知所悔悟等一切情狀，分別量處如主文所示之
    刑，並定應執行刑，以資懲儆。另扣案之黑色運動帽一頂、
    黑色短袖上衣一件及黑色運動外套一件，雖為被告所有，惟
    並非直接供犯本案所用之物，亦非違禁物或須義務沒收之物
    ，爰不宣告沒收。
據上論斷，應依刑事訴訟法第二百七十三條之一第一項、第二百
八十四條之一、第二百九十九條第一項前段、第三百條、第三百
十條之二、第四百五十四條第二項，刑法第三百二十條第一項、
第三百三十九條之二第一項、第四十七條第一項、第五十一條第
五款，刑法施行法第一條之一，判決如主文。
本案經檢察官丁○○到庭執行職務。
中    華    民    國    97    年     8    月    22    日
                  刑事第四庭    法  官  黃翰義
以上正本證明與原本無異。
如不服本判決應於收受本判決後10日內向本院提出上訴書狀，並
應敘述具體理由。如未敘述上訴理由者，應於上訴期間屆滿後20
日內向本院補提理由書狀（均須按他造當事人之人數附繕本）「
切勿逕送上級法院」。
                                書記官  謝文心
中    華    民    國    97    年    8     月    22    日
附錄本件論罪科刑法條全文：
中華民國刑法第320條
（普通竊盜罪、竊佔罪）
意圖為自己或第三人不法之所有，而竊取他人之動產者，為竊盜
罪，處 5 年以下有期徒刑、拘役或 5 百元以下罰金。
意圖為自己或第三人不法之利益，而竊佔他人之不動產者，依前
項之規定處斷。
前二項之未遂犯罰之。
中華民國刑法第339條之2
（違法由自動付款設備取得他人之物之處罰）
意圖為自己或第三人不法之所有，以不正方法由自動付款設備取
得他人之物者，處 3 年以下有期徒刑、拘役或 1 萬元以下罰金
。
以前項方法得財產上不法之利益或使第三人得之者，亦同。


司法院資訊處製作；財團法人民間司法改革基金會備份。
